臺灣高等法院刑事判決
110年度交上易字第90號
上訴人  黃彥閔
即被告          
              
上列上訴人因過失傷害等案件，不服臺灣士林地方法院109年度
交易字第143號，中華民國109年12月31日第一審判決（起訴案號
：臺灣士林地方檢察署109年度調偵字第795號）提起上訴，判決
如下：
    主  文
上訴駁回。
    理  由
一、本院審理結果，認原審以被告黃彥閔汽車駕駛人，無駕駛執
    照駕車犯過失傷害罪，處拘役50日，如易科罰金，以新臺幣
    1千元折算1日。認事用法均無不當，應予維持，並引用附件
    原判決記載之犯罪事實、證據及理由。
二、上訴內容概要：對於發生事故，沒有意見；但質疑告訴人的
    傷勢，撞擊點不可能撞到告訴人的腳。
三、本院之論斷：
(一)警方於事故現場拍攝的告訴人傷勢照片（偵卷第29頁）顯示
    告訴人右小腿內側確有傷勢。發生碰撞當下，告訴人機車行
    車紀錄器監視鏡頭明顯晃動，也有原審勘驗筆錄可憑（原審
    卷第91頁）足認告訴人的傷勢確因交通事故所致。車故後，
    告訴人立即前往淡水馬偕紀念醫院急診，因疼痛未減，接連
    於該院門診兩次，並於民國109年2月10日打石膏，因疼痛加
    劇，改往臺北榮民總醫院求診，照X光，醫師診斷右踝腓骨
    骨折（骨裂，未發生位移骨折）有各項病歷可憑。告訴人之
    骨折傷勢存在於體內，外表並非明顯可見，初始未能立即診
    察，之後因傷勢加劇才確診，符合一般醫學檢驗常理及傷勢
    變化的常情；況且，X光是在告訴人的右腳於馬偕紀念醫院
    打上石膏之後拍攝，告訴人無可能在此等情況下，自行在右
    腳腓骨製造此等骨折傷勢。　　
(二)被告上訴僅就原審已經審認之事實再次爭執，並無更積極有
    力事證得以推翻原判決認定。上訴無理由，應予駁回。　
據上論斷，依刑事訴訟法第373條、第368條，判決如主文。
本案經檢察官卓巧琦提起公訴，檢察官李吉祥到庭執行職務。
中　　華　　民　　國　　110 　年　　4 　　月　　28　　日
    　　　　　　　　　刑事第二庭審判長法　官  周盈文
    　　　　　　　　　　　　　　　　  法　官  錢建榮
  　    　　　　　　　　　　　　　　  法　官  郭豫珍
以上正本證明與原本無異。
不得上訴。
                                      書記官  葉書豪
中　　華　　民　　國　　110 　年　　4 　　月　　28　　日
附件：原判決
臺灣士林地方法院刑事判決　　　　　　109年度交易字第143號
公　訴　人　臺灣士林地方檢察署檢察官
被　　　告　黃彥閔　


上列被告因過失傷害案件，經檢察官提起公訴（109 年度調偵字
第795 號），本院判決如下：
    主  文
黃彥閔汽車駕駛人，無駕駛執照駕車犯過失傷害罪，處拘役伍拾
日，如易科罰金，以新臺幣壹仟元折算壹日。
    事  實
一、黃彥閔未考領有合格大型重型機車駕駛執照，應不得騎乘大
    型重型機車，竟於民國109 年2 月6 日下午，騎乘車牌號碼
    000-0000號大型重型機車上路，自新北市○○區○○路00號淡水
    馬偕紀念醫院（下稱馬偕醫院）急診室入口前起駛欲右轉進
    入民權路，本應注意起駛時，應注意應顯示方向燈，並注意
    前後左右有無障礙或車輛行人，並禮讓行進中之車輛優先通
    行，而依當時情形天候晴、日間自然光線、柏油路面乾燥無
    缺陷、無障礙物、視距良好等客觀情狀，並無不能注意之情
    事，竟疏於注意，未顯示方向燈，亦未讓民權路上行進中之
    車輛先行，即貿然起駛右轉進入民權路往淡水方向行駛，適
    有鄭羽真騎乘車牌號碼000-000 號普通重型機車，沿同路段
    往淡水方向直行，行經上開醫院前方路段，閃避不及，鄭羽
    真所騎乘機車前車頭之前檔板右側與黃彥閔所騎乘機車後車
    尾發生撞擊，並遭黃彥閔機車後車尾外凸之方向燈卡住，致
    使鄭羽真置於機車腳踏板外側之右腳遭夾在其機車前車頭之
    前檔板右側與黃彥閔所騎乘機車車後尾間並摩擦持續約1 、
    2 秒後，2 車始分開，鄭羽真因而受有受有右側踝部挫傷、
    小腿（右腳內側）擦傷、右側踝部韌帶扭傷及右踝腓骨骨折
    （骨裂，未發生位移骨折）等傷害。嗣經鄭羽真報警始循線
    查悉上情。
二、案經鄭羽真訴由新北市政府警察局淡水分局報請臺灣士林地
    方檢察署檢察官偵查起訴。
    理  由
壹、證據能力
一、被告黃彥閔雖爭執新北市政府車輛行車事故鑑定會鑑定意見
    書之證據能力（見審交易卷第31頁），惟按刑事訴訟法關於
    「鑑定」之規定，除選任自然人充當鑑定人外，另設有囑託
    機關鑑定制度。依同法第198 條、第208 條之規定，不論鑑
    定人或鑑定機關、團體，均應由法院、審判長、受命法官或
    檢察官視具體個案之需要而為選任、囑託，並依第206 條之
    規定，提出言詞或書面報告，始符合同法第159 條第1 項所
    定得作為證據之「法律有規定」之情形，否則所為之鑑定，
    仍屬傳聞證據（最高法院96年度台上字第2860、6842號等判
    決參照）。本案新北市政府車輛行車事故鑑定委員會鑑定意
    見書（見調偵卷第21至25頁），係檢察官囑託具車禍事故鑑
    定能力機關，就本案車禍事故為鑑定後所提出之書面報告，
    符合刑事訴訟法第198 條、第206 條、第208 條之規定，依
    上說明，自屬「法律規定」得為證據者，應具有證據能力。
二、刑事訴訟法第159 條第1 項雖規定，被告以外之人於審判外
    之言詞或書面陳述，除法律有規定者外，不得作為證據。惟
    同法第159 條之5 第1 、2 項已規定，經當事人於審判程序
    同意作為證據，法院審酌該言詞陳述或書面陳述作成時之情
    況，認為適當者，亦得為證據。當事人、代理人或辯護人於
    法院調查證據時，知有第159 條第1 項不得為證據之情形，
    而未於言詞辯論終結前聲明異議者，視為有前項之同意（指
    同條第1 項之同意作為證據），此乃第159 條第1 項所容許
    ，得作為證據之例外規定之一。查本判決下列所引用被告以
    外之人於審判外陳述，固屬傳聞證據；惟被告於本院準備程
    序及審理中，或表示對證據能力沒有意見（審交易卷第31頁
    、本院卷第90頁、第103 至106 頁），或表示同意有證據能
    力（見本院卷第90頁），且直至本案辯論終結前，亦未聲明
    異議，本院審酌上開證據方法之作成情況，並無不當取供及
    證明力明顯過低之瑕疵，且與本案具有關聯性，依刑事訴訟
    法第159 條之5 第1 項之規定，具有證據能力。
貳、實體部分
一、訊據被告除爭執告訴人所受之傷勢外，餘均坦承不諱（見審
    交易卷第30至31頁、本院卷第107 頁），辯稱：我對於告訴
    人在馬偕醫院急診之後所診斷出來的傷勢有疑慮，因為當天
    作筆錄的時候，告訴人還能夠自己走動，撞擊點不可能撞到
    告訴人的腳，如果我的機車有勾到告訴人的話，她應該會晃
    動云云（見審交易卷第31頁，本院卷第107 頁），經查：
  ㈠上開犯罪事實，業據經證人即告訴人鄭羽真於警詢及偵查中
    具結證述明確（見偵卷第10至12、49至51頁），並有新北市
    政府警察局淡水分局道路交通事故現場圖、道路交通事故調
    查報告表㈠㈡、現場暨現場監視器畫面擷圖照片、車牌號碼00
     0-0000 號重型機車車輛詳細資料報表、公路監理電子閘門
    資料在卷可稽（見偵卷第16至33、39至40頁），而2 車確有
    發生碰撞之事實，亦經檢察官於偵查中及本院於審理中當庭
    勘驗告訴人機車之行車紀錄器錄影檔案確認無誤，有勘驗筆
    錄及勘驗畫面擷圖照片附卷可按（見調偵卷第27至28頁、本
    院卷91至92、111 至119 頁）。
  ㈡被告雖爭執告訴人之傷勢，然查：
  ⒈告訴人因本件車禍確受有上開傷勢乙節，業據其警詢、偵訊
    及本院審理時迭次指證歷歷（見偵卷第10至12、49至51頁、
    本院卷第92至101 頁），證稱：一開始在馬偕醫院初判是只
    有擦傷，但我的右腳一直無法施力，我再回馬偕醫院的外科
    跟骨科看，但仍舊看不出結果，我2 月10日在馬偕醫院打了
    石膏後，於2 月20日回榮總看，因為我還是站不起來，所以
    榮總醫院重新做了檢查，確認是右腳踝腓骨骨折，之後我再
    到台北市立關渡醫院復健，直至上個月仍無法正常施力跟走
    路，醫生有重新做一次檢查及治療，除了脊椎有椎間盤微微
    突出、腳踝有之前的骨折之外，還有韌帶破損（問：109 年
    2 月6 日車禍當天你到馬偕醫院急診時，醫院就有幫你做X
    光掃描？）沒有，當時急診科醫生叫我先試著走路看看，我
    走完之後，醫生說應該是擦傷在痛，所以我才不敢施力，因
    此當下沒有照X 光，直接擦藥就讓我去製作筆錄了，是隔2
    天腳腫起來，我到馬偕醫院的外科去做X 光檢查，但一般外
    科仍看不出所以然，變成2 月10日到骨科再看一遍，骨科醫
    生還是看不出所以然，只跟我說應該跟韌帶有關，於是就把
    石膏打起來。（問：109 年2 月8 日回一般外科門診時，有
    無照X 光？）有，當時門診醫生說看起來好像有骨裂，但他
    不是骨科醫生，所以無法判斷。…2 月10日，我回馬偕醫院
    看骨科門診時打石膏，醫生覺得打石膏好得比較快，他說骨
    頭受傷的狀況看起來不明顯，並表示他照的角度沒有看到，
    醫生當時是說韌帶扭傷。但因我還是一直站不起來，且我的
    右腳從腳踝、腳板一路腫脹到大腿，甚至是到骨盆，我完全
    無法施力，我父母覺得如果醫生只說是韌帶拉傷，怎麼會這
    麼久都還沒好，所以2 月20日我們又掛了臺北榮民總醫院（
    下稱榮總）關節重建科陳○○醫師的門診，重新做一次檢查，
    陳醫師將我的腳開了4 個方向的X 光，等於是前後左右重新
    再照一次X 光，於是才看到腓骨處有斷掉、骨折的跡象，醫
    生判斷這就是我站不起來、右腳一直腫脹的原因，因為我在
    馬偕醫院已經打了石膏，榮總醫生當下的判斷是已經打了就
    先不要動，從打石膏那天起算1 個月後，看骨折處是否會復
    原，若復原再拆石膏，沒有復原就要另外做積極且侵入性的
    治療，而幸運的是3 月12日那天我在榮總拆石膏後重新照X 
    光時，發現骨折部分是有復原的，所以就把石膏拆掉了等語
    （見本院卷第94至98頁），核與馬偕醫院109 年12月2 日馬
    院醫急字第1090007036號函附告訴人病歷及該院109 年2月6
     日、同年3 月2 日、同年月14日乙種診斷證明書、榮總109
     年11月26日北總企字第1090005915號函附病歷及該院109 
    年3 月12日診斷證明書、臺北市立關渡醫院109 年11月19日
    關行字第10911191473 函附告訴人病歷相符（見偵卷第13、
    60、61、67頁、本院卷第21至40、45至62、67至82頁）。
  ⒉觀諸告訴人就本件車禍受傷之過程，證稱：我右腳的傷口是
    我當天騎乘機車時，書包是放在兩隻腳中間用大腿夾住的，
    撞擊當下右腳有摩擦到我的車子前面，所以就受傷了。因為
    當時我把書包放在前腳踏板，兩腿夾住書包，我的右腳當時
    放在腳踏板的邊緣，但已靠近外側，我機車的前車頭與被告
    機車的左後車尾發生碰撞時，我的右腳是夾在被告機車的車
    後尾跟我機車的前板處，我的右腳有磨到被告的車子，因為
    我書包東西比較多，所以習慣把腳往上放一點，因此就被夾
    到了，我的右腳是磨到被告的車子，因為我當時感覺外側會
    痛，但警察叫我把褲管掀起來時，卻發現是內側受傷。撞擊
    當下的撞擊力道很強，我的手有晃動，感覺好像有點麻掉。
    撞擊那1 秒鐘，我想要甩開被告，但甩不開，我的車被被告
    車輛的方向燈卡住約1 、2 秒，最後是被告加速才甩開等語
    （見本院卷第94至102 頁），核與警方於案發現場所攝告訴
    人傷勢照片所示，告訴人小腿之擦傷是在右小腿「內側」相
    符（見偵卷第29頁），可徵告訴人所指其右腳遭「夾在」其
    機車前車頭之前檔板右側與被告所騎乘機車車後尾間並摩擦
    持續約1 、2 秒之受傷過程非虛。併衡酌發生碰撞當下，告
    訴人機車行車紀錄器監視鏡頭明顯晃動，此有本院勘驗筆錄
    在卷可按（見本院卷第91頁），且被告機車車牌左側有遭撞
    凹之情形，有被告機車車牌照片可按（見偵卷第25、27頁）
    ，足證當時碰撞力道非輕，是被告所辯，已難信實。
  ⒊而告訴人於車禍後，旋即至淡水馬偕紀念醫院急診，其後因
    疼痛未減，接連於該院二次門診並於109 年2 月10日打上石
    膏乙節，有該醫院病歷記載可按（其中，109 年2 月8 日一
    般外科門診病歷記載「Right lower extremity pain fromt
    high to ankle ,especially ankle」，見本院卷第53頁）
    ，109 年2 月10日骨科門診病歷記載「Right hip pain for
    days after trauma 」，見本院卷第55頁），後告訴人因疼
    痛加劇，遂改至臺北榮民總醫院求診，經照X 光，醫師診斷
    右踝腓骨骨折（骨裂，未發生位移骨折，此見本院卷第69頁
    病歷記載「X RAY ：right lateral malleoli fracture 」
    ，及第77頁病歷紀錄上記載「without evident displacedf
    racture」可考）。衡以上開X 光是在告訴人於馬偕紀念醫
    院門診時右腳上石膏之後拍攝，告訴人實無可能在此等情況
    下，自行在右腳腓骨處製造出此等骨折之傷勢以誣陷被告，
    尤其告訴人與被告案發前毫不相識，告訴人要無為誣陷素昧
    平生之被告，而讓自己受有「右踝腓骨骨折」如此嚴重程度
    傷勢之理。足見告訴人指訴其因本件車禍受有「右側踝部挫
    傷、小腿擦傷、右側踝部韌帶扭傷及右踝腓骨骨折」之傷害
    ，應屬實情，堪可認定。被告否認造成告訴人受傷云云，自
    非可採。
  ㈢按起駛前應顯示方向燈，注意前後左右有無障礙或車輛行人
    ，並應讓行進中之車輛行人優先通行，道路交通安全規則第
    89條第1 項第7 款定有明文。被告既考領有普通重型機車駕
    照，對於上開交通安全規則自應知之甚稔，是被告於前揭時
    間騎乘機車自上開路段路邊起駛時，依其智識能力，及參以
    案發時為天候晴，日間自然光線，視距良好，柏油路面乾燥
    、無缺陷且無障礙物等情況，有前開道路交通事故調查報告
    表㈠及案發現場照片可參（見偵卷第18、20至24頁），並無
    不能注意之情事，竟疏未注意遵守上開交通安全規定，未顯
    示方向燈並看清來往車輛，且未讓行進中之車輛優先通行，
    即貿然自該路段路邊之醫院急診入口處起駛，欲向右轉駛入
    民權路，因此肇致本件事故，堪認被告就本件交通事故之發
    生為有過失，且本案經送新北市政府車輛行車事故鑑定會為
    鑑定，亦認：「黃彥閔持普通重型機車駕照駕駛大型重型機
    車，由路外駛入道路，未讓車道上行駛中車輛先行，為肇事
    原因。鄭羽真駕駛普通重型機車，無肇事因素」，有該鑑定
    會109 年8 月21日新北車鑑字第0000000 號鑑定意見書1 份
    在卷可憑（見調偵卷第21至25頁），亦同本院之認定，足認
    被告之駕駛行為具有過失，至為灼然。而告訴人確因上開車
    禍而受有前揭傷害結果，被告之過失行為與告訴人所受傷害
    之結果間，顯具有相當因果關係。
  ㈣綜上所述，本案事證明確，被告過失傷害犯行堪予認定，應
    依法論罪科刑。
二、論罪科刑
  ㈠按刑法總則之加重，係概括性之規定，所有罪名均一體適用
    ；刑法分則之加重，係就犯罪類型變更之個別犯罪行為予以
    加重，成為另一獨立之罪名。道路交通管理處罰條例第86條
    第1 項關於汽車駕駛人無駕駛執照駕車，因而致人受傷或死
    亡，依法應負刑事責任者，加重其刑至2 分之1 之規定，係
    就刑法第276 條過失致人於死罪、同法第284 條過失傷害（
    及致重傷）罪之基本犯罪類型，對於加害人為汽車駕駛人，
    於從事駕駛汽車之特定行為時，因而致人受傷或死亡之特殊
    行為要件予以加重處罰，已就上述刑法第276 條、第284 條
    各罪犯罪類型變更之個別犯罪行為予以加重，而成另一獨立
    之罪名，自屬刑法分則加重之性質（最高法院99年度台非字
    第198 號判決論旨參照）。又汽車駕駛執照為駕駛汽車之許
    可憑證，道路交通安全規則第50條第1 項前段定有明文；除
    依該規則第61條規定，汽車駕駛人取得高一級車類之駕駛資
    格者，准其駕駛較低等級車類之車輛外，應按其取得何等級
    車類之駕駛執照，駕駛該相當等級車類之車輛，不得持較低
    等級車類之駕駛執照，駕駛較高等級之車類；若有違反上述
    規定，因其不具備所駕駛車類之相當汽車駕駛人資格，於法
    應認與無駕駛執照者同，始符合道路交通安全維護之立法本
    旨，是道路交通管理處罰條例第86條第1 項所稱之汽車駕駛
    人「無駕駛執照駕車」，除同條例第21條第1 項第1 款之「
    未領有駕駛執照駕車」外，應包括持較低等級車類之駕駛執
    照，而駕駛較高等級之車類在內（最高法院96年度台上字第
    6105號判決意旨參照）。且按所謂「普通重型機車」係指：
    ①汽缸總排氣量逾50立方公分且在250 立方公分以下之二輪
    或三輪機車；②電動機車之馬達及控制器最大輸出馬力逾5馬
    力且在40馬力（HP）以下之二輪或三輪機車。而「大型重型
    機車」，則為：①汽缸總排氣量逾250 立方公分之二輪或三
    輪機車；②電動機車之馬達及控制器最大輸出馬力逾40馬力
    （HP）之二輪或三輪機車。又申請考領大型重型機車駕駛執
    照之資格，年齡部分，須年滿20歲，經歷部分，須領有普通
    重型機車駕駛執照1 年以上之經歷，並經立案之駕駛訓練機
    構駕駛訓練結業；四輪以上汽車及大型重型機車在劃有快慢
    車道分隔線之道路行駛，除起駛、準備轉彎、準備停車或臨
    時停車，不得行駛慢車道。但設有快慢車道分隔島之道路不
    在此限；大型重型機車，比照小型汽車適用其行駛規定。但
    另設有標誌、標線或號誌特別管制者，應依其指示行駛；大
    型重型機車，除本條例另有規定外，比照小型汽車適用其行
    駛及處罰規定；其駕駛執照考驗及行駛規定，由交通部會同
    內政部定之；道路交通安全規則第3 條第6 款第1 目、第60
    條第1 項第1 款、第2 款、第95條第2 項、第99條之1 前段
    、道路交通管理處罰條例第92條第6 項均分別定有明文。而
    大型重型機車之考照項目為：取車、定圓行駛、直線平衡、
    鐵路平交道、坡道行駛、交岔路口、全程道路行駛、斑馬紋
    行人穿越道線、直線煞車、架車等，而普通重型機車並無定
    圓行駛、坡道駕駛等項目；且大型重型機車與普通重型機車
    之行駛路權及停車規定多有相左，如大型重型機車可行駛快
    車道及快速公路，行車安全距離亦比照小型汽車，毋庸兩段
    式左（右）轉，而應由快車道或內車道左轉，不可行駛機車
    專用道及機車優先道，且僅得停於小型汽車停車格，停車收
    費標準比照小型汽車之規定；而普通重型機車，則不可行駛
    於快車道及快速公路、應兩段式左（右）轉、應行駛在機車
    專用道或機車優先道上，應停於機車專用停車格等。依前揭
    說明，足證大型重型機車與普通重型機車，無論其機　車本
    身之排氣量、考領駕駛執照之應考資格、應考項目、駕駛時
    所適用之道路交通規則、行駛路權、停車管理等，均與普通
    重型機車大相逕庭，此無非係因大型重型機車之整體重量、
    排氣量、瞬間加速度、機車本身可行駛之最高速度等，均與
    普通重型機車不同，立法者始對大型重型機車、普通重型機
    車為不同規定；大型重型機車既享有幾乎等同於「小型汽車
    」之路權，且立法者亦因應普通重型機車與大型重型機車不
    同之處，作出相異之管理與處罰規則，益徵僅領有普通重型
    機車駕照者，不得駕駛大型重型機車甚明。況駕駛執照為駕
    駛車輛之許可憑證，應按其取得何等級車類之駕駛執照，駕
    駛該相當等級車類之車輛，不得持較低等級車類之駕駛執照
    ，駕駛較高等級之車類；若有違反上述規定，因其不具備所
    駕駛車類之相當汽車駕駛人資格，於法應認與無駕駛執照者
    同，始符合道路交通安全維護之立法本旨（最高法院87年度
    台上字第3295號判決意旨參照），故僅持有普通重型機車駕
    駛執照而駕駛大型重型機車，核屬無照駕駛。經查，被告僅
    領有普通重型機車駕駛執照，未考領有大型重型機車駕駛執
    照等情，為其於本院審理中供承在案（見本院卷第106 頁）
    ，並有公路監理電子閘門資料在卷可按（見偵卷第40頁），
    則被告依法不得駕駛大型重型機車，其違規駕駛大型重型機
    車，自屬道路交通管理處罰條例第86條第1 項所定無駕駛執
    照駕車行為。
  ㈡核被告所為，係犯道路交通管理處罰條例第86條第1 項、刑
    法第284 條前段之汽車駕駛人無駕駛執照駕車過失傷害罪，
    並應依道路交通管理處罰條例第86條第1 項規定，加重其刑
    。起訴書雖漏未依道路交通管理處罰條例第86條第1 項規定
    論究被告刑責，惟起訴之社會基本事實同一，並經本院於審
    理中諭知被告罪名及相關權利（見本院卷108 頁），無礙被
    告防禦權之行使，爰依法變更起訴法條。
  ㈢爰審酌被告駕駛動力交通工具參與道路交通，本應小心謹慎
    以維自身及他人之安全，竟無照駕車上路，又疏未注意起駛
    時應顯示方向燈並讓行進中車輛先行，即貿然起駛右轉進入
    民權路之過失情節，肇致告訴人受有上述傷勢情形，行為應
    予非難，及被告於本院僅爭執告訴人傷勢其餘均坦承不諱之
    犯後態度，迄未與告訴人達成和解或賠償告訴人所受損害，
    兼衡被告之家庭、生活、經濟狀況（見本院卷第108 頁），
    及其素行等一切情狀，量處如主文所示之刑，並諭知如易科
    罰金之折算標準。
據上論斷，應依刑事訴訟法第299 條第1 項前段、第300 條，道
路交通管理處罰條例第86條第1 項，刑法第11條、第284 條前段
、第41條第1 項，刑法施行法第1 條之1 第1 項，判決如主文。
本案經檢察官卓巧琦提起公訴，檢察官許梨雯到庭執行職務。
中    華    民    國   109    年   12     月   31     日
                  刑事第八庭法  官  蘇琬能
以上正本證明與原本無異。
如不服本判決應於收受送達後20日內向本院提出上訴書狀，並應
敘述具體理由；其未敘述上訴理由者，應於上訴期間屆滿後20日
內向本院補提理由書（須按他造當事人之人數附繕本），切勿逕
送上級法院。
                            書記官  羅以佳
中　　華　　民　　國　 110　　年　　1 　　月　　4 　　日
附錄本案論罪科刑法條：
刑法第284 條
因過失傷害人者，處一年以下有期徒刑、拘役或10萬元以下罰金
；致重傷者，處三年以下有期徒刑、拘役或30萬元以下罰金。

道路交通管理處罰條例第86條第1 項
汽車駕駛人，無駕駛執照駕車、酒醉駕車、吸食毒品或迷幻藥駕
車、行駛人行道或行經行人穿越道不依規定讓行人優先通行，因
而致人受傷或死亡，依法應負刑事責任者，加重其刑至二分之一
。